臺灣板橋地方法院交通事件裁定　　　　94年度交聲字第963號
原處分機關　交通部公路總局臺北區監理所
異　議　人
即受處分人　甲○○
上列受處分人因違反道路交通管理處罰條例案件，對於交通部公
路總局臺北區監理所於民國94年5 月23日以北監營字第裁40-C00
000000號裁決處分（原處分案號：北縣警交字第C00000000 號）
，聲明異議，本院裁定如下：
    主  文
原處分撤銷。
甲○○不罰。
    理  由
一、原處分意旨略以：異議人即受處分人甲○○駕駛通良貨運有
    限公司所有車號181-GB號營業貨運曳引車，於民國（下同）
    94年4 月10日18時30分許，經臺北縣政府警察局汐止分局交
    通分隊執勤員警執行巡邏勤務時，發現異議人駕駛上述車輛
    行經台北縣汐止鎮○○○路與大同路一段時，因載運廢土明
    顯超出貨車高度，遂為員警當場鳴笛攔停並請駕駛人出示證
    件後，請駕駛人一同前往亞洲水泥廠過磅，惟異議人不聽從
    員警指示逕自駕車闖紅燈離去，員警遂依道路交通管理處罰
    條例第53條、第60條第2 項第1 款之規定，以北縣警交字第
    C00000000 號（異議人駕車行經有燈光號誌管制之交岔路口
    闖紅燈違規部分，由原處分機關以94年5 月23日北監營字第
    裁40-C00000000號裁決書另行裁處，並由本院94年度交聲字
    第959 號另案審理）、C00000000 號舉發通知單逕行舉發。
    嗣異議人曾於94年4 月22日提出申訴，經原處分機關向舉發
    單位函查無誤，原處分機關據此爰依道路交通管理處罰條例
    第53條（原處分贅引第1 項）、第60條第2 項第1 款，裁處
    罰鍰新臺幣（下同）3600元、900 元（原處分漏依同條例第
    63條第1 項第3 款、第1 款，記違規點數3 點、1 點）。
二、異議意旨略以：舉發通知單之內容，與事實顯不相符，因伊
    車輛在行經汐止大同路一段時，遇前方紅燈到停下等待，而
    警員就在此時將伊車輛攔停，要伊出示證件，而伊也將駕照
    、行照等證件交給警員，警員說伊有超載之嫌，要伊跟著警
    車走，說要去過磅，但當時為交通尖峰時間，車輛很多，跟
    到半路便找不到警車的去向，該警員惱羞成怒，逕自胡亂告
    發伊闖紅燈及不遵守交通稽查案件離去，再說當時尖峰時間
    ，交通流量之大，不可能去闖紅燈，而警員要帶伊去過地磅
    ，卻沒告知過磅的地點，又沒有活動地磅，試問此情況下有
    那一條法規要我跟隨他去過地磅呢，爰依法提出異議，請求
    撤銷原處分云云。
三、按汽車駕駛人，駕駛汽車不遵守通勤務警察或依法令執行交
    通指揮、稽查任務人員之指揮或稽查者，處900 以上1800元
    以下罰鍰，道路交通管理處罰條例第60條第2 項第1 款定有
    明文，並依同條例第63條第1 項第1 款，記違規點數1 點。
四、經查：
（一）本件異議人即受處分人甲○○確於94年4 月10日18 時30
      分許，駕駛通良貨運有限公司所有之車號：181-GB號營業
      貨運曳引車，因有超載之嫌，經執勤員警要求出示證件後
      ，有交付員警駕駛執照，員警並請異議人跟隨警車去過磅
      ，惟員警認異議人未聽從員警指示逕自駕車離去，經警逕
      行舉發異議人有「不服從交通勤務警察指揮」之違規事實
      ，固有舉發通知單影本（北縣警交字第C00000000 號）及
      臺北縣政府警察局汐止分局94年5 月10日北縣警汐交裁字
      第0940012358號函各1 紙附卷可稽。原處分機關據此裁處
      異議人罰鍰900 元（原處分漏記違規點數1 點），亦有裁
      決書影本（北監營字第裁40-C00000000號）1 紙附卷可按
      。
（二）原處分機關以異議人於上揭時地有「不服從交通勤務警察
      指揮」之違規行為，依道路交通管理處罰條例第60條第2
      項第1 款之規定裁處。惟按道路交通管理處罰條例第60條
      第2 項第1 款處罰規定，係以汽車駕駛人，駕駛汽車有「
      不服從交通勤務警察指揮或依法令執行交通指揮、稽查任
      務人員之指揮或稽查」之情形始足當之。然查異議人於本
      院訊問時陳稱：「第一張是開我不服稽查，當時我開聯結
      車，停的位置在大同路173 號，當時在等紅綠燈，我停在
      外面的第3 線，警察停在我前面，兩位都是再等紅燈，後
      來警察說要我過磅，什麼都不說，等綠燈後我就右轉，要
      到交流道的時候，他又要我左轉，該警員所開的是警車，
      我開的是重車，追不到警車，現場又沒有過磅秤站在那邊
      ，且2 車距離有5 、6 百公尺，可以在那邊等我，我沒有
      看到警察在何處等我，也沒有告訴我在正確的地方等我，
      後來證件就被警察拿走。且我的車子是重車沒有辦法跟著
      他。我沒有看到警車。」等語明確（見本院94年7 月4 日
      訊問筆錄第1 至5 頁），又證人即舉發員警邱鵬勳亦到庭
      證稱：「我們警車當時在外側車道，異議人的車子在中線
      ，我們同事是直接下車去向異議人拿證件，異議人的前面
      有車子，那的地方有三角地帶，如果再中間車道比較難右
      轉，我們是在外車道比較好右轉，所以異議人要等下一個
      綠燈才可以右轉。那時我們車子已經在北二高橋下等，我
      確實有看到異議人紅燈右轉，因為異議人走在中間車道，
      他開的是大車比我們的車速慢的很多。因為他是在中線車
      道，不是外線車道，當時右轉的車子很多，所以他沒有辦
      法直接跟我們右轉。」等語明確（見94年7 月4 日訊問筆
      錄第2 至4 頁）。是以，異議人所辯：因駕駛重車致追不
      上警車，且因警車停下等待位置相距太遠，致異議人沒看
      到警車於何處而駕車離去之情，揆之上開證人之證詞，尚
      堪採信。況異議人是以駕駛聯結車為業，當時既已將證件
      拿給警員，衡情不會因小失大，故意不服從交通勤務警察
      指揮，逕自駕車離去。揭諸上開規定，本件異議人於員警
      要求其出示駕照、行照證件時，即出示該等證件，應無不
      服稽查或指揮之情事，惟因所駕駛車輛無法追上警車的速
      度，致無依員警要求過磅，應屬不可歸責於異議人之情事
      ，核與該條例所規定情形有間，是本件既查無何積極證據
      證明異議人有不服從警察稽查或指揮之情事，原處分就此
      部分未予詳查，據予裁罰，容有未洽。從而本件異議為有
      理由，原處分此部分裁罰應予撤銷，另諭知異議人不罰。
五、據上論斷，應依道路交通案件處理辦法第 20 條前段，裁定
    如主文。
中　　華　　民　　國　　94　　年　　8 　　月　　31　　日
                      交通法庭  法　官  吳幸娥
以上正本證明與原本無異
如不服本裁定應於送達後5日內向本院提出抗告狀
                                書記官　洪惠玲
中　　華　　民　　國　　94　　年　　8 　　月　　31　　日
